臺灣桃園地方法院刑事裁定
110年度金重訴字第4號
公  訴  人  臺灣桃園地方檢察署檢察官
被      告  徐宿良



選任辯護人  馬在勤律師
            袁啟恩律師
上列被告因違反貪污治罪條例等案件，經檢察官提起公訴（109
年度偵字第35696號、110年度偵字第12635、22849、26014號）
，本院裁定如下：
    主  文
徐宿良自民國一百一○年十二月二十九日起延長羈押貳月，並自
即日起解除禁止接見、通信。
    理  由
一、被告徐宿良前因違反貪污治罪條例等案件，經本院訊問後，
    認其涉犯貪污治罪條例第6條第1項第3款之侵占職務上持有
    之非公用私有財物、109年1月15日修正前毒品危害防制條例
    第15條第1項後段、第4條第3項之公務員假借職務上之機會
    販賣第三級毒品等罪嫌重大，所犯均為最輕本刑為5年以上
    有期徒刑之罪，且被告多年從事調查工作，人脈廣闊，又與
    共同被告即其配偶李翠萍之娘家親人關係密切，而李翠萍之
    母長住日本、李翠萍之弟於本案偵查之初亦在日本，是被告
    有相當資源可在國外生活，依逃避刑責之人性，足認有逃亡
    之虞。又被告身為調查人員，深知刑事案件調查技巧，加以
    共同被告張益祥於到案前確曾與被告之辯護人聯繫，被告雖
    坦承全部犯行，然就相關犯罪細節，如被告將扣案毒品調包
    移出之時間、數量等，仍有加以釐清之必要，足認有勾串共
    犯或證人之虞，有羈押之原因及必要，依刑事訴訟法第101
    條第1項第1、2、3款之規定，自民國110年7月29日起羈押並
    禁止接見通信在案，復自110年10月29日起第1次延長羈押2
    月並禁止接見通信。
二、（一）本院因羈押期間即將屆滿，於110年12月15日訊問被
    告，被告坦承犯貪污治罪條例第6條第1項第3款之侵占職務
    上持有之非公用私有財物（辯護人有為被告主張部分愷他命
    並非被告職務上持有之物，構成要件不該當）、109年1月15
    日修正前毒品危害防制條例第15條第1項後段、第4條第3項
    之公務員假借職務上之機會販賣第三級毒品等犯行，惟否認
    涉犯洗錢防制法第14條第1項之一般洗錢、刑法第216條、第
    213條之行使公文書登載不實等犯行。被告所坦承涉犯侵占
    職務上持有之非公用私有財物、109年1月15日修正前毒品危
    害防制條例第15條第1項後段、第4條第3項之公務員假借職
    務上之機會販賣第三級毒品等罪嫌部分，核與共同被告蕭煜
    弘、張益祥、王念慈及陳信州於調查官調查時及偵訊中之供
    述相符，並有遭被告侵占自法務部調查局航業調查處基隆調
    查站（下稱航基站）取出之李建濃、高振殷毒品案鑑定書、
    共同被告張益祥、王念慈之手機畫面翻拍照片在卷可證，而
    被告以醋酸鈉充作扣案毒品愷他命，亦有檢察官勘驗筆錄及
    鑑定報告可參，是被告涉犯貪污治罪條例第6條第1項第3款
    之侵占職務上持有之非公用私有財物、109年1月15日修正前
    毒品危害防制條例第15條第1項後段、第4條第3項之公務員
    假借職務上之機會販賣第三級毒品等罪嫌重大。（二）被告
    所涉犯貪污治罪條例第6條第1項第3款之侵占職務上持有之
    非公用私有財物、109年1月15日修正前毒品危害防制條例第
    15條第1項後段、第4條第3項之公務員假借職務上之機會販
    賣第三級毒品等罪嫌重大，均屬最輕法定本刑5年以上有期
    徒刑之重罪，且所侵占及販賣之愷他命數量龐大，犯罪所得
    金額亦鉅，其又有相當資源可在國外生活，依趨吉避凶、躲
    避重刑處罰之人性，客觀上有相當理由足認被告有畏罪逃亡
    ，規避審判程序之高度可能，有逃亡之虞。（三）本院審酌
    上情，併考量犯罪情節、被害法益、對國家社會秩序之危害
    、刑事司法追訴權之有效行使及對被告人身自由拘束之不利
    益、防禦權行使限制之程度後，為確保審判程序之順利進行
    ，認對被告羈押係適當、必要，且合乎比例原則，是認刑事
    訴訟法第101條第1項第1、3款之羈押原因仍繼續存在，且無
    從以命具保、責付或限制住居等方式替代，而有羈押之必要
    。被告之羈押期間應自110年12月29日起延長2月。
三、另審酌：
（一）起訴書犯罪事實三（一）原未載明被告徐宿良自航基站運
      出楊志清毒品案愷他命之數量，亦即未載明被告徐宿良與
      張益祥共同侵占之愷他命數量，而被告徐宿良於準備程序
      中供稱係侵占6公斤等語；被告張益祥於準備程序則供稱
      其確定是4包，然重量係4公斤或6公斤其記不得了等語，
      惟此部分業經檢察官當庭補充係4公斤，是被告徐宿良承
      認侵占愷他命之數量，已超過檢察官起訴侵占之數量，被
      告徐宿良就此顯無勾串共犯張益祥之虞。
（二）被告徐宿良與張益祥對起訴書所載其2人侵占航基站扣案
      毒品之數量、販賣愷他命之數量，均不爭執（除被告徐宿
      良認其侵占楊志清毒品案之愷他命應係6公斤，業於前述
      ）。至於被告徐宿良與張益祥、蕭煜弘及夏尉瀧共同為起
      訴書犯罪事實三（二）⑴至⑸之販賣愷他命罪嫌部分〔其中
      被告王念慈就犯罪事實三（二）⑵中，其與張益祥於107年
      6月16日交付2至5公斤不等之愷他命予蕭煜弘，起訴書認
      被告王念慈與徐宿良、張益祥、蕭煜弘及夏尉瀧係共同正
      犯〕，經檢察官當庭補充由被告夏尉瀧出賣愷他命予某姓
      名年籍不詳男子之期間，並認該等共同被告就起訴書犯罪
      事實三（二）⑴販賣愷他命部分，均係接續犯而論以1罪，
      起訴書犯罪事實三（二）⑵至⑸亦是如此，以此類推（見本
      院110金重訴卷三第342至347頁），被告徐宿良就起訴書
      犯罪事實三（二）⑴至⑸之販賣愷他命次數，並無勾串共犯
      張益祥、蕭煜弘及夏尉瀧之虞。被告徐宿良爭執犯罪所得
      之總金額，然此可由被告徐宿良就每公斤愷他命可自共同
      被告張益祥處取得之金額乘以販出之愷他命數量計算之，
      尚無勾串共犯張益祥、蕭煜弘之虞。
（三）被告徐宿良對交予共同被告李翠萍超過其擔任調查官工作
      所得薪水（含獎金）外之金錢，均係其犯罪所得一事，並
      不爭執，而係爭執起訴書犯罪事實四所載其將該等犯罪所
      得交予李翠萍用以支付卡費等生活開銷費用、存入李翠萍
      及其2人之子之帳戶內、購買房地及車子等之行為，客觀
      上是否構成洗錢防制法所定之掩飾、隱匿、移轉、變更之
      洗錢行為，且爭執其主觀上並無掩飾或隱匿特定犯罪所得
      來源之意圖。縱共同被告李翠萍於準備程序中供稱被告徐
      宿良給其之總金額較起訴書所載被告徐宿良犯罪所得金額
      低，然李翠萍對於其自身無收入、金錢來源均係被告徐宿
      良一情並不爭執，而被告徐宿良、李翠萍之卡費、該等帳
      戶內之金額、購買房地及車子等之費用，有起訴書證據清
      單編號30、33至44之證據及附表一所示價格為憑，尚難認
      有勾串共犯李翠萍或證人即李翠萍胞弟李智超之虞。故依
      目前訴訟進度，應認被告徐宿良無勾串共犯即共同被告張
      益祥、蕭煜弘、李翠萍之虞，是無對被告徐宿良繼續禁止
      接見通信之必要，爰自即日起予以解除禁止接見通信，附
      此敘明。
四、依刑事訴訟法第108 條第1 項、第2 項，裁定如主文。
中　　華　　民　　國　　110 　年　　12　　月　　15　　日
                  刑事第十三庭審判長法  官  潘怡華
                                    法  官  簡方毅
                                    法　官　王兆琳
以上正本證明與原本無異。
如不服本裁定，應於裁定送達後5日內，向本院提出抗告狀。
                                    書記官　鄭哲霖
中　　華　　民　　國　　110 　年　　12　　月　　15　　日